臺灣桃園地方法院刑事判決　　　　　　　　　　　　　九十一年度易字第六六二號
　　公　訴　人　臺灣桃園地方法院檢察署檢察官
　　被　　　告　乙○○○
右列被告因竊盜案件，經檢察官提起公訴（九十一年度偵字第三一七九號），本院判
決如左：
    主  文
乙○○○竊盜，處罰金壹仟元，如易服勞役，以參佰元折算壹日。緩刑貳年。
    事  實
一、乙○○○意圖為自己不法之所有，於民國九十一年一月三十一日上午十一時許，
    侵入桃園縣平鎮市○○路○段二四一巷七弄六號魏州海屋內，竊取魏州海所有懸
    掛在屋內之藍色大衣（內有現金五萬元）、咖啡色外套（內有現金一萬五千元）
    各一件後，將大衣穿於身上，得手後尚未離去之際，為魏州海即時發覺，而報警
    當場查獲（侵入住宅部分未經告訴）。
二、案經桃園縣警察局平鎮分局報請台灣桃園地方法院檢察署檢察官偵查起訴。
    理  由
一、被告乙○○○並未到庭，據其在警訊、偵查中則辯稱：因為天氣冷，才拿大衣來
    穿等語。經查，被害人魏州海在警訊中指稱：當時我人在房屋後面的空地餵狗，
    突然聽見我養在房間裡面的狗狂叫不停，我就感覺不對勁，就走回家中，當走到
    二樓房間時，就發現有一名女子，坐在我房間的床沿邊，當時我就看見該女子穿
    著藍色大衣，手中並抱著另一件咖啡色的外套，我就詢問她：「為什麼會跑到我
    家，為什麼要穿著我的外套」，而該女子辯稱要看醫生走錯房子，而該女子穿著
    衣服，手中握著衣服，都是我的，當時我立即將該女子所穿著深藍色大衣在左口
    袋內有現金四萬五千元，右口袋內有現金五千元，及手中拿著的咖啡色外套右口
    袋中現金一萬五千元拿了出來，拿了出來，共計從該女子身上取回新台幣共計六
    萬元（應為六萬五千元之誤），並問該女子為何要穿我的衣服及為何要拿我的錢
    時，該女子則辯稱：「會冷」才會穿我的衣服，我又發現口袋中的紅包袋內現金
    有被動過的跡象等語（偵卷第十一頁反面），此外並有贓物領據一份、照片四張
    附卷可稽，足認被害人之指述可信。至被告辯稱：因為天氣冷才拿衣服穿等語，
    並非可得解免刑責之理由。另查，被告此前雖因精神疾病領有中度殘障手冊，惟
    該手冊已於九十年一月三十日到期作廢，有桃園縣政府九十一年八月三十日府社
    障字第０九一０一八九二一五號函附卷可參，而證人即被告之兄甲○○到庭陳稱
    ：我（警訊時）在旁邊陪她，警察問她時，她回答不出來，我問她為什麼拿人家
    的大衣，她說她走一走覺得天氣冷，我再問她是否知道大衣內有錢，她說不知道
    等語，可見被告對於外界事物之判斷能力雖有障礙，惟並未較常人明顯減退，不
    能認定為精神耗弱，併予敘明。末查，被告將大衣披於身上，顯然已實際支配所
    竊衣物，縱未離去，其竊盜仍屬既遂。綜上所述，本件事證明確，被告所辯無非
    卸責之詞，不足採信，其犯行堪予認定。
二、核被告乙○○○所為，係犯刑法第三百二十條第一項之竊盜罪。爰審酌被告犯罪
    之動機、手段，對被害人造成之損害，及被告犯後態度等一切情狀，量處如主文
    所示之刑，並諭知易服勞役之折算標準，以示懲儆。末查被告前未曾受有期徒刑
    以上刑之宣告，有台灣桃園地法院檢察署刑案資料查註紀錄表可稽，此次一時失
    慮，偶罹刑典，經此刑之宣告後，應知警惕而無再犯之虞，本院因認暫不執行其
    刑為當，爰併宣告緩刑二年，用啟自新。
三、被告經合法傳喚，無正當理由不到庭，本院認本件係應科罰金之案件，爰不待其
    陳述逕行判決。
據上論斷，應依刑事訴訟法第三百零六條、第二百九十九條第一項前段，刑法第三百
二十條第一項、第四十二條第二項、第七十四條第一款，罰金罰鍰提高標準條例第一
條前段、第二條，判決如主文。
本案經檢察官許曉微到庭執行職務。
中        華        民        國    九十一    年  十一   月   二十七    日
                                  臺灣桃園地方法院刑事第五庭
                                      法  官      陳彥宏
右正本證明與原本無異
如不服本判決書應於送達後十日內向本院提出上訴狀
                                      書記官      翁其良
中        華        民        國    九十一    年   十二   月    五      日
中華民國刑法第三百二十條
 (普通竊盜罪、竊佔罪)
意圖為自己或第三人不法之所有，而竊取他人之動產者，為竊盜罪，處五
年以下有期徒刑、拘役或五百元以下罰金。
意圖為自己或第三人不法之利益，而竊佔他人之不動產者，依前項之規定
處斷。
前二項之未遂犯罰之。
